Inventaris van het archief van de Adviesgroep Projecten Primair Onderwijs (APPO) van het Ministerie van Onderwijs en Wetenschappen, 1982-1987
Nationaal Archief, Den Haag
- NAAR ONDERWERP INGEDEELDE STUKKEN, B
  - Taak, B.2
    - Advisering, B.2.4
      - Rapport betreffende overzichten van procedurele gegevens uit de projecten en experimenten van voornamelijk het basisonderwijs en het speciaal onderwijs., 1983; 95; 1 stuk
      - Stukken betreffende het analysemodel voor eindrapportages van ontwikkelingsprojecten., 1983-1984; 96; 1 omslag
      - Stukken betreffende de analyseactiviteiten ter voorbereiding van het advies 'Rekenen/Wiskunde, inventarisatie van ervaringen en resultaten van de ontwikkelingsprojecten basisonderwijs'., 1983-1986; 97-99; 3 omslagen
        - Vraagstelling bij de conceptanalyse rekenen/wiskunde en het advies 'Analysemodel eindrapportages ontwikkelingsprojecten'. 1983-1985, 99
        - Notities ten behoeve van het advies rekenen/wiskunde, 1e concept en 3e concept van het advies, met het advies. 1984-1986, 98
        - Notitie vastgesteld tijdens de vergadering d.d. 10 september 1985 over analyseactiviteiten door studenten van de Rijksuniversiteit Utrecht, conceptvoorstel van werkzaamheden in verband met analyse. 1985, 97
      - Stukken betreffende eindrapportages BOVO-projecten (aansluiting basisonderwijs - voortgezet onderwijs)., 1984; 100; 1 pak
      - Stukken betreffende de eindrapportages van de eerste serie projecten buitengewoon onderwijs., 1984-1986; 101; 1 pak
      - Stukken betreffende de inrichting van de eindrapportages van de tweede serie projecten speciaal onderwijs 'Werken met handelingsplannen'., 1985-1986; 102; 1 omslag
      - Stukken betreffende analyseactiviteiten ten aanzien van de thema's taal/lezen en expressieactiviteiten., 1985-1986; 103; 1 omslag
      - Stukken betreffende eindrapportages speciaal onderwijs, serie 2A, 'In hun ontwikkeling bedreigde kleuters'., 1985-1987; 104; 1 omslag
      - Stukken betreffende expressieactiviteiten, inventarisatie van ervaringen en resultaten van ontwikkelingsprojecten basisonderwijs., 1985-1987; 105-107; 3 omslagen
        - Notities ten behoeve van analyse werkzaamheden. 1985-1986, 105
        - Onderzoeksgegevens en verslagen van oriëntatiebezoeken aan ontwikkelingsprojecten. 1985-1986, 107
        - Notities ten behoeve van het advies, met het advies. 1986-1987, 106
      - Stukken betreffende voortgangsrapportages van diepteprojecten Basisonderwijs / Speciaalonderwijs Informaticastimuleringsplan (BO/SO INSP), ondersteuningsprojecten INSP, eindrapportages pilotprojecten., 1986-1987; 108; 1 omslag
      - Stukken betreffende het project geïntegreerd speciaal onderwijs Bijlmermeer, met eindrapportage van de prof. dr. I.C. van Houtenschool van de eerste serie projecten buitengewoon onderwijs., 1986-1987; 109; 1 omslag
      - Stukken betreffende eindrapportages van de ontwikkelingsprojecten., 1986-1987; 110; 1 omslag
      - Stukken betreffende de eindrapportages van de projecten 'Werken met handelingsplannen', een serie 2 en extra 2a, speciaal onderwijs., 1986-1987; 111; 1 omslag
      - Stukken betreffende eindrapportages nascholingsprojecten roldoorbrekend onderwijs., 1987; 112; 1 omslag
      - Brief van de staatssecretaris aan de leden van de Centrale Commissie voor Onderwijsoverleg (CCOO), betreffende het advies 'Kunstzinnige vorming in ontwikkeling', afschrift., 1987; 113; 1 stuk
  - Diversen, B.3
    - Verslag van de vergadering CB-BO/VP-APPO d.d. 18 oktober 1983 en een kopie van een nota aan de staatssecretaris betreffende deze vergadering., 114; 1 omslag
    - Mededelingen aan de APPO-vergadering van 10 mei 1984 betreffende de Centrale Commissie voor de Onderwijsoverleg-vergadering van 16 april 1984 en de Mandaatsgroep Projecten Informatica Stimuleringsplan, concept, met bijlage., 115; 1 omslag
    - Het archiefschema van de APPO en stukken betreffende de overdracht van het APPO-archief, 1986-1987; 118; 1 omslag